【裁判字號】    97,重訴,3953
【裁判日期】    980820
【裁判案由】    違反槍砲彈藥刀械管制條例等
【裁判全文】
臺灣臺中地方法院刑事判決            97年度重訴字第3953號
公  訴  人  臺灣臺中地方法院檢察署檢察官
被      告  乙○○
                    （現於臺灣臺中看守所羈押中）
選任辯護人  羅豐胤律師
            黃靖閔律師
被      告  丁○○
                    （現於臺灣臺中看守所羈押中）
指定辯護人  本院公設辯護人  庚○○
被      告  甲○○
                    （現於臺灣臺中看守所羈押中）
指定辯護人  陳佳俊律師
被      告  戊○○
                    （現於臺灣臺中看守所羈押中）
選任辯護人  林益輝律師
被      告  己○○
                    （現於臺灣臺中看守所羈押中）
選任辯護人  徐曉萍律師
被      告  丙○○
選任辯護人  林益輝律師
上列被告等因違反槍砲彈藥刀械管制條例等案件，經檢察官提起
公訴（97年度偵字第18267 號、第18270 號、第18271 號、第18
272 號），本院判決如下：
    主    文
乙○○結夥三人以上、攜帶兇器、於夜間侵入住宅強盜，處有期
徒刑捌年陸月，扣案之白鐵製西瓜刀壹把沒收；又共同未經許可
，製造可發射子彈具有殺傷力之改造手槍，處有期徒刑陸年，併
科罰金新臺幣拾伍萬元，罰金如易服勞役，以新臺幣壹仟元折算
壹日，扣案如附表一所示之槍枝、附表二所示改造之半成品、附
表三所示改造槍枝、子彈之零件、工具，均沒收；又未經許可，
持有可發射子彈具有殺傷力之改造手槍，累犯，處有期徒刑參年
陸月，併科罰金新臺幣捌萬元，罰金如易服勞役，以新臺幣壹仟
元折算壹日，扣案仿GLOCK 廠27型半自動手槍製造之改造手槍壹
枝（含彈匣壹個，槍枝管制編號0000000000號）及改造子彈參顆
，均沒收。應執行有期徒刑拾伍年陸月，併科罰金新臺幣貳拾萬
元，罰金如易服勞役，以新臺幣壹仟元折算壹日，扣案之白鐵製
西瓜刀壹把、如附表一所示之槍枝、附表二所示改造之半成品、
附表三所示改造槍枝、子彈之零件、工具、仿GLOCK 廠27型半自
動手槍製造之改造手槍壹枝（含彈匣壹個，槍枝管制編號000000
0000號）及改造子彈參顆，均沒收。
丁○○結夥三人以上、攜帶兇器、於夜間侵入住宅強盜，處有期
徒刑柒年拾月，扣案之白鐵製西瓜刀壹把沒收；又未經許可，持
有子彈，處有期徒刑捌月，併科罰金新臺幣參萬元，罰金如易服
勞役，以新臺幣壹仟元折算壹日。應執行有期徒刑捌年，併科罰
金新臺幣參萬元，罰金如易服勞役，以新臺幣壹仟元折算壹日，
扣案之白鐵製西瓜刀壹把沒收。
甲○○、戊○○結夥三人以上、攜帶兇器、於夜間侵入住宅強盜
，各處有期徒刑柒年陸月，扣案之白鐵製西瓜刀壹把沒收。
己○○結夥三人以上、攜帶兇器、於夜間侵入住宅強盜，處有期
徒刑捌年貳月，扣案之白鐵製西瓜刀壹把沒收；又未經許可，寄
藏可發射子彈具有殺傷力之改造手槍，處有期徒刑貳年陸月，併
科罰金新臺幣伍萬元，罰金如易服勞役，以新臺幣壹仟元折算壹
日，扣案仿GLOCK 廠27型半自動手槍製造之改造手槍壹枝（含彈
匣壹個，槍枝管制編號0000000000號）及改造子彈參顆，均沒收
。應執行有期徒刑玖年陸月，併科罰金新臺幣伍萬元，罰金如易
服勞役，以新臺幣壹仟元折算壹日，扣案之白鐵製西瓜刀壹把、
仿GLOCK 廠27型半自動手槍製造之改造手槍壹枝（含彈匣壹個，
槍枝管制編號0000000000號）及改造子彈參顆，均沒收。
丙○○共同未經許可，製造可發射子彈具有殺傷力之改造手槍，
處有期徒刑伍年陸月，併科罰金新臺幣拾萬元，罰金如易服勞役
，以新臺幣壹仟元折算壹日；扣案如附表一所示之槍枝、附表二
所示改造之半成品、附表三所示改造槍枝、子彈之零件、工具，
均沒收。
    犯罪事實
一、乙○○與丁○○、甲○○、戊○○及己○○共同基於意圖為
    自己不法所有之犯意聯絡，由乙○○及己○○分別準備對人
    之生命、身體、安全足以構成威脅，可作為兇器使用之西瓜
    刀2 把（未扣案）、黑色手槍1 支（未扣案，無證據證明具
    有殺傷力）及手套（未扣案），另由甲○○自行攜帶對人之
    生命、身體、安全足以構成威脅，可作為兇器使用之白鐵製
    西瓜刀1 把及頭套4 個（未扣案）後，於民國97年4 月11日
    晚上11時許，由丁○○駕駛其所使用車牌號碼B4-2177 號自
    用小客車，搭載乙○○、甲○○、戊○○及己○○，前往辰
    ○○位於臺中縣清水鎮○○路71號住處，到達後丁○○負責
    駕駛上開自小客車在旁負責把風、接應，戊○○則持西瓜刀
    於大門負責把風、警戒，乙○○則戴上頭套及手套、甲○○
    及己○○則載上頭套藉以掩飾身分，並分持上開手槍及西瓜
    刀侵入辰○○上開住處內，出言恫嚇「搶劫、把身上的錢都
    拿出來」，另己○○則持西瓜刀揮砍客廳之桌子、電話線（
    毀損部分未據告訴），而以此強暴、脅迫等方式，至使在場
    之辰○○、寅○○、卯○○及子○○均心生畏懼、不能反抗
    ，辰○○、寅○○及子○○乃將渠等身上之皮包交出（辰○○皮包內有新臺幣（下同）23,000元、健保卡1 張、汽車及
    機車駕駛執照各1 張；寅○○皮包內有1, 500元、健保卡1
    張、國民身分證1 張、第一商業銀行金融卡1 張、花旗商業
    銀行信用卡1 張、無線電證照1 張、汽車及機車駕駛執照各
    1 張；子○○皮包內有36,500元及汽車駕駛執照1 張），得
    手後，乙○○、己○○、甲○○、戊○○旋即離開現場，並
    搭乘在外接應由丁○○所駕駛之上開自小客車逃逸，途中乙○○將強盜所得之財物朋分予丁○○、甲○○、戊○○及己○○，並將上開作案工具西瓜刀2 把、手槍1 支、頭套4 個
    及手套1 雙交由甲○○，甲○○則於當日將上開作案工具帶
    至臺中縣清泉岡附近之山區予以棄置（未尋獲）。嗣經警依
    線報循線於97年8 月1 日查獲乙○○、丁○○、甲○○、戊○○、己○○，並於同日上午9 時許，在甲○○位於臺中縣
    清水鎮○○路390 號住處房間內，扣得其所有供上開強盜財
    物所用之白鐵製西瓜刀1 把。
二、乙○○、丙○○均明知未經中央主管機關之許可，不得製造
    、持有具殺傷力可發射子彈之槍枝及子彈，竟仍共同基於製
    造改造手槍及子彈之犯意聯絡，先由乙○○提供2 支已鑽通
    之金屬槍管予丙○○後，繼由丙○○於97年6 月初某日，在
    臺中縣豐原市豐原火車站旁之某玩具店，以7,500 元之價格
    購買黑色玩具手槍1 枝（槍枝管制編號0000000000號，下稱
    甲槍）並附贈10顆玩具子彈，另於97年6 月初某日，在臺中
    縣沙鹿鎮光田醫院附近某模型店，以不詳之價格，購買底火
    、彈殼等改造槍彈之零件或工具；復於同年7 月中旬某日，
    在臺中縣沙鹿鎮光田醫院附近某模型店，以6,500 元之價格
    購買銀色玩具手槍1 枝（槍枝管制編號0000000000號，下稱
    乙槍）並附贈10顆玩具子彈。購得上開手槍、子彈及零件、
    工具後，乙○○、丙○○即共同前往乙○○不知情友人王秋
    石所開設位於臺中縣清水鎮○○路107 巷23號之汽車修配廠
    ，由乙○○利用該汽車修配廠內之鑽床機器、磨砂機等工具
    ，從事撞針、抓彈鉤、槍管、子彈等槍彈零組件之研磨、製
    造，再由丙○○負責將乙○○研磨、製造之槍彈零組件攜回
    其位於臺中縣清水鎮○○路721 巷31號住處房間內，連同先
    前乙○○所提供已鑽通之2 支金屬槍管組裝於上開改造之手
    槍，而製造完成可發射子彈且具有殺傷力之乙槍1 枝，另因
    技術問題，其中甲槍部分因欠缺槍機故無法擊發子彈，未能
    製造完成而不具有殺傷力；子彈部分則欠缺底火及火藥故無
    法擊發，亦未能製造完成而不具有殺傷力。嗣於97年8 月1
    日上午6 時30分許，經警持本院核發之搜索票至丙○○上開
    住處搜索而查獲，並在其住處房間及所使用之自小客車內扣
    得如附表一所示之槍枝、附表二所示改造之半成品、附表三
    所示改造槍枝、子彈之零件、工具等物。
三、乙○○曾因違反槍砲彈藥刀械管制條例案件，經本院以90年
    度沙簡字第491 號判決判處有期徒刑3 月確定，於91年1 月
    30日易科罰金執行完畢。詎不知悔改，而乙○○、己○○均
    明知未經中央主管機關之許可，不得無故持有具殺傷力可發
    射子彈之槍枝及子彈，乙○○竟基於持有改造手槍及子彈之
    犯意，於95年間某日，在其位於臺中縣清水鎮○○路107 巷
    29號之3 住處附近之興安宮前，由不詳真實姓名年籍「陳文
    和」之成年男子將仿GLOCK 廠27型半自動手槍製造具殺傷力
    之改造手槍1 枝（含彈匣1 個，槍枝管制編號0000000000號
    ）及具殺傷力之改造子彈4 顆無償贈與乙○○，乙○○即未
    經許可，無故持有上開改造手槍及子彈。嗣後乙○○為避免
    警察之查緝，乃於97年7 月中旬某日，在前開興安宮前，將
    上開具殺傷力之改造手槍1 枝及改造子彈4 顆交予己○○代
    為保管，己○○應允後即將上開改造手槍及子彈藏置在其位
    於臺中縣梧棲鎮○○路6 巷21號住處房間內而未經許可寄藏
    上開改造手槍及子彈。嗣於97年8 月1 日上午6 時50分許，
    經警持本院核發之搜索票至己○○上開住處搜索而查獲，並
    在其住處房間內扣得上開具殺傷力之改造手槍1 枝（含彈匣
    1 個）及具殺傷力之改造子彈4 顆（其中1 顆業經送驗試射
    ），己○○並供出該手槍及子彈之來源係乙○○所交付寄藏
    ，因而查獲乙○○上開持有改造手槍及子彈犯行。
四、丁○○明知具有殺傷力之子彈為違禁物，非經主管機關許可
    不得持有，竟基於持有子彈之犯意，約於民國90年間某日，
    在其友人王家川（業已於90年10月13日死亡）位於臺中縣清
    水鎮○○路107 巷24號住處內，向王家川索取具殺傷力之改
    造子彈1 顆，而未經許可，無故持有上開改造子彈。嗣於97
    年8 月1 日上午7 時30分許，經警持本院核發之搜索票前往
    丁○○位於臺中縣清水鎮○○路98巷18弄12號住處執行搜索
    ，在其住處臥房內查獲上開具有殺傷力之改造子彈1 顆（業
    經送驗試射），始查知上情。
五、案經臺中縣警察局清水分局及行政院海岸巡防署海岸巡防總
    局中部地區巡防局移請臺灣臺中地方法院檢察署檢察官偵查
    起訴。
    理    由
壹、證據能力部分：
一、按刑事被告之詰問權，係指訴訟上被告有在審判庭盤詰證人
    之權利；偵查中檢察官訊問證人，旨在蒐集被告犯罪證據，
    以確認被告嫌疑之有無及內容，與審判中透過當事人之攻防
    ，經由詰問程序調查證人以認定事實之性質及目的有別。偵
    查中辯護人僅有在場權及陳述意見權，此觀刑事訴訟法第24
    5 條第2 項前段之規定甚明，檢察官訊問證人並無必須傳喚
    被告使其得以在場之規定，同法第248 條第1 項前段雖規定
    「如被告在場者，被告得親自詰問」，亦僅賦予該在場被告
    於檢察官訊問證人時得親自詰問證人之機會而已，被告如不
    在場，殊難期有親自詰問之可能。此項未經被告詰問之被告
    以外之人於偵查中向檢察官所為之陳述，依刑事訴訟法第15
    9 條第1 項、第159 條之1 第2 項之規定，除顯有不可信之
    例外情況外，原則上為「法律規定得為證據」之傳聞例外，
    依其文義解釋及立法理由之說明，並無限縮於檢察官在偵查
    中訊問證人之程序，應已給予被告或其辯護人對該證人行使
    反對詰問權者，始有證據能力之可言。為保障被告之反對詰
    問權，並與現行法對傳聞例外所建構之證據容許範圍求其平
    衡，證人在偵查中雖未經被告之詰問，倘被告於審判中已經
    對該證人當庭及先前之陳述進行詰問，即已賦予被告對該證
    人詰問之機會，則該證人於偵查中之陳述即屬完足調查之證
    據，而得作為判斷之依據（最高法院97年台上字第405 號判
    決要旨參照）。本件證人即共同被告乙○○、丁○○、甲○○、戊○○、己○○、丙○○均已於本院審理時，基於證人
    地位，經合法具結，並在賦予被告乙○○、己○○對質詰問
    機會之情形下為證述，則證人乙○○、丁○○、甲○○、戊○○、己○○、丙○○等人於偵查中之陳述均已屬完足調查
    之證據，自得作為本件法院憑斷之論據。
二、又被告己○○及其選任辯護人雖以被告己○○於警詢及97年
    8 月1 日之偵訊所為之陳述，均係因製作警詢筆錄前，遭警
    刑求始依照警員意思而陳述，其所為之自白，係出於不正之
    方法取供，依刑事訴訟法第156 條第1 項之規定，並無證據
    能力。經查：
  (一)按訊問被告應出以懇切之態度，不得用強暴、脅迫、利誘、
    詐欺、疲勞訊問或其他不正之方法；被告之自白，非出於強
    暴、脅迫、利誘、詐欺、疲勞訊問、違法羈押或其他不正之
    方法，且與事實相符者，得為證據，刑事訴訟法第98條、第
    156 條分別定有明文。前揭規定將被告因遭受身體上強制（
    包括：強暴、疲勞訊問及其他施以生理上壓迫之不正方法）
    或精神上強制（包括：脅迫、利誘、詐欺及其他施以心理上
    壓迫之不正方法）所為非任意性之自白，以及在違法羈押中
    所為之自白，同列為以不正方法取得之供述證據，不問其自
    白是否與事實相符，一概排除其證據能力。良以非任意性之
    自白，係在被告遭受身體上強制或精神上強制之情況下所取
    得，並非出於其自由意思之發動，在其心意自主之情況下所
    為之陳述，非真實之可能性大為提高，若允許採為證據，不
    僅嚴重侵犯人權，也容易造成司法誤判，因此否定其證據能
    力。
  (二)查本件被告己○○於97年8 月1 日警詢及偵查中所製作之筆
    錄內容與其當時所述並無不符，故被告己○○及其選任辯護
    人嗣後均不要求勘驗錄音內容等情，有本院勘驗筆錄可佐（
    見本院卷(一)第271 頁）；又證人即製作筆錄之警員王再喜於
    本院審理時結證稱：在製作被告己○○筆錄前並沒有要求被
    告己○○要照警員的意思陳述，被告己○○是依照自己的意
    思講出來的，將被告己○○帶回分局後先讓被告己○○看監
    視器畫面、監聽譯文，再跟被告己○○慢慢聊，被告己○○
    認為警方已有相當證據，所以才承認，被告己○○是共犯中
    第一個承認的，並沒有人在製作被告己○○筆錄前，將被告
    己○○的眼睛矇住，並毆打被告己○○之胸口等語（見本院
    卷(二)第5 、6 頁），是依證人壬○○○○上開所述，被告己○○之警詢筆錄確係依其意思而製作，並無刑求之情事；再
    經本院依職權向臺中縣警察局清水分局函調97年8 月1 日辦
    公室內之監視錄影畫面結果，因該辦公室監視系統畫面保存
    期限為15日，已因逾期限而無法擷取，有該局98年4 月27
    日中縣清警偵字第0980027871號函1 紙在卷可參（見本院卷
    (二)第82頁），是亦無法證明被告己○○在製作警詢筆錄前是
    否確有遭警刑求之情事。
  (三)又經檢察官依職權向臺灣臺中看守所函調被告己○○97年8
    月1 日當日入所之健康檢查表、人相表、內外傷紀錄表結果
    ，依上開資料所示並無被告己○○所稱其胸口遭毆傷之外傷
    紀錄，此有臺灣臺中看守所97年9 月10日中所衛字第097000
    4367號函檢附被告己○○之入所健康檢查表、人相表、內外
    傷紀錄表各1 份在卷可憑（見97年度偵字第18267 號卷第97
    至99、103 頁），是被告己○○所辯遭刑求等情，是否可信
    ，即非無疑。
  (四)綜上所述，本件並無證據足以證明被告己○○在製作警詢筆
    錄前，其有遭警刑求之情事，則被告己○○及其選任辯護人
    以被告之警詢及97年8 月1 日偵查中之供述，係遭刑求所為
    ，而主張無證據能力，並無可採。另被告於97年8 月1 日偵
    查中及同日檢察官向本院聲請羈押後，於本院訊問時均供承
    有為強盜之犯行，亦未抗辯其於警詢時曾遭以不正方法取得
    供述之情事（見97年度偵字第18267 號卷第14、15頁、本院
    97年度聲羈字第1205號卷第5 頁背面），是依前揭規定，被
    告己○○於警詢、偵查之供述，自有證據能力，堪以認定。
三、另按被告以外之人於審判外之言詞或書面陳述，除法律有規
    定者外，不得作為證據，刑事訴訟法第159 條固定有明文，
    惟被告以外之人於審判外之陳述，雖不符同法第159 條之1
    至之4 規定，而經當事人於審判程序同意作為證據，法院審
    酌該言詞陳述或書面陳述作成時之情況，認為適當者，亦得
    為證據；又當事人、代理人或辯護人於法院調查證據時，知
    有第159 條第1 項不得為證據之情形，而未於言詞辯論終結
    前聲明異議者，視為有前項之同意，同法第159 條之5 亦定
    有明文。其立法意旨在於傳聞證據未經當事人之反對詰問予
    以核實，原則上先予排除，惟若當事人已放棄詰問或未聲明
    異議，基於證據資料愈豐富，愈有助於真實發現之理念，且
    強化言詞辯論原則，法院自可承認該傳聞證據例外擁有證據
    能力。經查，本判決所引用下列其餘各項證據方法之證據能
    力，被告及其指定辯護人、選任辯護人、檢察官於本院準備
    程序時均表示無意見，且於本院審理中調查證據時，知有刑
    事訴訟法第159 條第1 項不得為證據之情形，亦未於言詞辯
    論終結前聲明異議，且本院審酌該等證據作成之客觀情況均
    無不當，並無不宜作為證據之情事，依刑事訴訟法第159 條
    之5 之規定，認均具有證據能力。
貳、實體方面：
一、犯罪事實一部分：
    此部分事實，業據被告乙○○、丁○○、甲○○、戊○○於
    本院準備、審理時均坦承不諱，核與證人即被害人辰○○、
    寅○○、卯○○、子○○於警詢及本院審理時所述遭強盜之
    情節相符，並據秘密證人巳○於警詢及本院審理時證述綦詳，
    復有本院搜索票、搜索扣押筆錄、扣押物品目錄表各1 份（
    見警卷第71至75頁）、查獲上開自小客車照片12張（見警卷
    第97背面至100 頁）、監視器翻拍照片2 張（見警卷第136
    頁）附卷可稽，並有扣案之白鐵製西瓜刀1 把可資佐證，是
    被告乙○○、丁○○、甲○○、戊○○此部分自白均核與事
    實相符，均應堪採信。而訊據被告己○○雖否認有何上開強
    盜之犯行，並辯稱：案發當日伊在幫人刺青，並沒有參與本
    件強盜犯行，被抓當天因遭警刑求才會坦承云云。惟查：
  (一)被害人辰○○、寅○○及子○○於97年4 月11日晚上11 時
    許，在被害人辰○○位於臺中縣清水鎮○○路71號之住處，
    遭4 人分持手槍及刀械強盜如犯罪事實欄所載之財物等情，
    業據被害人辰○○、寅○○、卯○○及子○○於警詢及本院
    審理時證述綦詳，而被告己○○確有參與本件強盜之犯行，
    亦據被告乙○○、丁○○、甲○○及戊○○於偵查中及本院
    審理時分別以證人之身分證述屬實，且被告己○○於警詢及
    97年8 月1 日偵訊時均坦承有為本件強盜之犯行（見警卷第
    46至48頁、97度偵字第18267 號卷第14、15頁），而其所述
    強盜之過程、情節亦均與被告乙○○、丁○○、甲○○及戊○○所述相符，倘若被告己○○確無參與本件強盜犯行，又
    如何能將本件強盜之細節供述如此清楚，顯見被告己○○確
    有參與本件強盜犯行無疑。
  (二)另被告己○○所辯其案發當時正替人刺青，並提出癸○○、
    丑○○之紋身手術同意書及丑○○所寫之證明書（見97度偵
    字第18267 號卷第77、78頁、本院卷(二)第119 頁），並請求
    傳喚證人丑○○為證，而證人丑○○雖於本院審理時證稱：
    伊大約於4 月11日晚上9 時許到己○○那裡，己○○先幫癸○○做，做到12點多，12日凌晨1 點多才開始幫伊做，做了
    約6 個小時，12日白天要去大甲出陣，己○○在幫癸○○及
    伊做紋身時均沒有離開過，手術同意書是4 月12日凌晨簽的
    ，先簽再紋身，8 月19日所寫的證明書是己○○家人要伊寫
    的，說要作證用，其上所寫4 月12日是己○○家人跟伊說刺
    青那天是大甲媽回來的那天等語（見本院卷(二)第99至102 頁
    ），然證人丑○○所書寫之紋身手術同意書及證明書上所載
    手術時間已有所不同，則被告己○○是否確有於97年4 月11
    日晚上至97年4 月12日凌晨為他人紋身，即非無疑，另由網
    路所查得97年大甲媽祖回鑾大甲鎮瀾宮之日期為97年4 月13
    日，依證人丑○○前開所述係大甲媽祖回來那天紋身的，因
    為白天要去大甲出陣等語推論，被告己○○為人紋身之時間
    應係97年4 月12日晚上至97年4 月13日凌晨，而非本件強盜
    案發之97年4 月11日晚上11時許，是前開被告己○○所提出
    之紋身手術同意書、證明書及證人丑○○之證述自不得做為
    有利於被告己○○案發時不在場之認定。
  (三)又被告己○○以其左手虎口有明顯紋身及刀痕，倘被告己○○確有持刀揮砍而強盜被害人，被害人當能一眼即能指認被
    告己○○云云，然依當時被害人辰○○住處內之光線及被害
    人等突遭強盜而害怕、緊張之程度，自難苛求被害人等在此
    情況下尚需就行搶者之特徵逐一記憶，且被告己○○之紋身
    及刀痕處位於左手虎口，並非顯而易見之處，若非特別查看
    亦難發覺，自無法僅因被害人等無法指認被告己○○左手虎
    口枝紋身即認被告己○○未參與本件強盜犯行。
  (四)綜上所述，被告己○○上開翻異前詞所辯，顯係事後卸責之
    詞，不足採信。被告乙○○、丁○○、甲○○、戊○○、己○○此部分犯行，均堪以認定。
二、犯罪事實二部分：
    此部分事實，業據被告丙○○於警詢、偵查中及本院準備、
    審理時均坦承不諱，核與證人王秋石於警詢時所述被告丙○○曾使用其修配廠之鑽床等情相符，復有本院搜索票、搜索
    扣押筆錄、扣押物品目錄表各1 份、查獲照片6 張附卷可稽
    （見丙○○所犯槍砲彈藥刀械管制條例案警卷第18至24頁、
    第38至第40頁），並有附表一至三所示之物扣案可資佐證。
    又扣案之改造手槍、子彈、彈殼、彈頭、槍管經送內政部警
    政署刑事警察局以檢視法、性能鑑驗法、試射法鑑定結果，
    認(1)送鑑改造手槍1 枝即甲槍（槍枝管制編號0000000000號
    ），認係改造手槍，由仿BERETTA 廠M9型半自動手槍製造之
    槍枝，車通金屬槍管內阻鐵而成，欠缺槍機，無法供擊發子
    彈使用，認不具殺傷力；(2)送鑑改造手槍1 枝即乙槍（槍枝
    管制編號0000000000號），認係改造手槍，由仿GLOCK 廠27
    型半自動手槍製造之槍枝，換裝土造金屬槍管而成，擊發功
    能正常，可供擊發適用子彈使用，認具殺傷力；(3)送鑑改造
    子彈半成品6 顆，認均係非制式子彈，由金屬彈殼組合直俓
    8.8 ±0.5mm 金屬彈頭而成，欠缺底火及火藥，均無法擊發
    ，認均不具殺傷力；(4)送鑑彈殼24顆，認均係非制式金屬彈
    殼；(5)送鑑彈頭16顆，其中12顆認均係非制式金屬彈頭，其
    中4 顆認均係口徑0.45吋制式銅包衣彈頭；(6)送鑑槍管2 枝
    ，均認係金屬槍管（內具阻鐵），此有該局97年8 月29日刑
    鑑字第0970118377號槍彈鑑定書1 份在卷可憑（見97年度偵
    字第18272 號卷第29頁），是被告丙○○此部分自白核與事
    實相符，應堪採信。而訊據被告乙○○雖否認有何共同製造
    上開改造手槍及子彈之犯行，並辯稱：伊只有幫忙被告丙○○拋光撞針及抓彈勾，並沒有製造手槍及子彈，被告丙○○
    組裝改造手槍伊並不知情云云。然查，被告乙○○確有參與
    製造本件改造手槍、子彈零件之行為等情，業據被告丙○○
    於偵查中及本院審理時具結證述屬實（見97度偵字第18 272
    號卷第16、39、40頁、本院卷(一)第229 至第23 3頁），且被
    告乙○○先於警詢時供稱：伊知道丙○○有改造槍枝之技術
    ，丙○○於97年6 月底或7 月初有帶槍枝撞針到伊叔叔王秋
    石的汽車修配廠叫伊幫忙磨細至可使用，另也叫伊磨過槍枝
    之勾爪2 次等語（見上開警卷第12頁）；另於偵查中亦供稱
    ：伊有陪丙○○去王秋石之汽車廠磨撞針，有在5 月初或5
    月中提供2 枝槍管給丙○○等語（見97度偵字第18272 號卷
    第18、41頁），核與被告丙○○所述被告乙○○所分擔製造
    槍彈之工作相符。另按刑法上之幫助犯，係指以幫助之意思
    ，對於正犯資以助力，而未參與實施犯罪之行為者而言，如
    就構成犯罪事實之一部，已參與實施即屬共同正犯。又以幫
    助他人犯罪之意思而參與犯罪，其所參與者，苟係犯罪構成
    要件之行為，亦為正犯，必以幫助他人犯罪之意思而參與犯
    罪，其所參與者又為犯罪構成要件以外之行為，始為從犯（
    最高法院49年臺上字第77號判例、91年度臺上字第2974號判
    決、92年度臺上字第5407號判決意旨參照）；又按行為人參
    與構成要件行為之實施，並不以參與構成犯罪事實之全部或
    始終參與為必要，即使僅參與構成犯罪事實之一部分，或僅
    參與某一階段之行為，亦足以成立共同正犯；故共同實施犯
    罪行為之人，在合同意思範圍以內，各自分擔犯罪行為之一
    部，相互利用他人之行為，以達其犯罪之目的者，即應對於
    全部所發生之結果，共同負責（最高法院28年度上字第3110
    號判例參照）；再按共同正犯，係共同實施犯罪行為之人，
    在共同意思範圍內，各自分擔犯罪行為之一部，相互利用他
    人之行為，以達其犯罪之目的，其成立不以全體均參與實施
    犯罪構成要件之行為為要件；參與犯罪構成要件之行為者，
    固為共同正犯；以自己共同犯罪之意思，參與犯罪構成要件
    以外之行為，或以自己共同犯罪之意思，事前同謀，而由其
    中一部分人實行犯罪之行為者，亦均應認為共同正犯，使之
    對於全部行為所發生之結果，負其責任（最高法院92 年 度
    臺上字第2824號判決參照）。本件被告乙○○雖未參與最後
    組裝槍彈之行為，然其提供已車通之槍管及負責撞針、抓彈
    鉤、槍管、子彈等槍彈零組件之研磨等製造槍彈之構成要件
    行為，自無礙於其與被告丙○○皆為本件製造改造手槍及子
    彈之正犯之認定，是被告乙○○前開所辯未參與製造改造手
    槍及子彈云云，均無足採。被告乙○○、丙○○此部分犯行
    ，均堪以認定。
三、犯罪事實三部分：
    此部分事實，業據被告己○○於警詢、偵查中及本院準備、
    審理時均坦承不諱，復有本院搜索票、搜索扣押筆錄、扣押
    物品目錄表各1 份附卷可稽（見警卷第81至85頁），並有扣
    案之改造手槍1 枝及子彈4 顆可資佐證。又扣案之改造手槍
    及子彈經送內政部警政署刑事警察局以性能鑑驗法、試射法
    鑑定結果，認(1)送鑑改造手槍1 枝（槍枝管制編號：000000
    0000）係改造手槍，由仿GLOCK 廠27型半自動手槍製造之槍
    枝，換裝土造金屬槍管而成，擊發功能正常，可供擊發適用
    子彈使用，認具殺傷力；(2)送鑑改造子彈4 顆，認均係非制
    式子彈，由金屬彈殼組合直俓8.0 ±0.5mm 金屬彈頭而成，
    採樣1 顆試射，可擊發，認具殺傷力，此有該局97年8 月29
    日刑鑑字第0970118379號槍彈鑑定書1 份在卷可憑（見97年
    度偵字第18271 號卷第41頁），是被告己○○此部分自白核
    與事實相符，應堪採信。而訊據被告乙○○雖否認有何持有
    上開改造手槍及子彈之犯行，並辯稱：被告己○○所遭查扣
    之手槍及子彈並非伊所有，且非伊交給被告己○○保管，警
    詢稱係伊交予被告己○○保管，是為了幫被告己○○擔責任
    才會如此說的云云。然查，被告己○○於97年8 月1 日上午
    6 時50分許，經警持本院核發之搜索票至其住處搜索，並在
    其住處房間內扣得上開具殺傷力之改造手槍1 枝（含彈匣1
    個）及具殺傷力之改造子彈4 顆，而該手槍及子彈確係被告
    乙○○為避免遭警查緝而交其保管等情，業據被告己○○於
    警詢、偵查中及本院審理時具結證述屬實（見警卷第46頁背
    面、97度偵字第18271 號卷第13頁、本院卷(一)第226 至第22
    8 頁），而被告己○○於警詢、偵查中及本院審理時所述上
    情均一致，且被告乙○○於偵查中亦供稱：己○○手上扣案
    之槍彈是伊寄放的，伊是在97年7 月10幾日在伊家附近的廟
    交給己○○代為保管，因伊有前科才交給己○○保管，那把
    槍是陳文和於95年在伊家附近的廟給伊的，原本都放在家裡
    ，後來才交給己○○保管等語（見97度偵字第18271 號卷第
    16頁），核與被告己○○所述交予手槍及子彈之時間、地點
    相符，再參以被告己○○於警詢、偵查中及本院審理時就其
    寄藏手槍及子彈之犯行始終坦承不諱，並不因被告乙○○供
    稱該槍、彈係由其所交予被告己○○，而能減免被告己○○
    寄藏手槍及子彈之罪責，是被告乙○○上開翻異前詞所辯，
    顯係事後卸責之詞，不足採信。被告乙○○、己○○此部分
    犯行，均堪以認定。
四、犯罪事實四部分：
    此部分事實，業據被告丁○○於警詢、偵查中及本院準備、
    審理時均坦承不諱，復有本院搜索票、搜索扣押筆錄、扣押
    物品目錄表各1 份附卷可稽（見警卷第52至56頁），並有扣
    案之改造子彈1 顆可資佐證。又扣案之改造子彈1 顆經送內
    政部警政署刑事警察局鑑驗結果，送鑑改造子彈1 顆，認係
    非制式子彈，由金屬彈殼組合直俓9.0mm 金屬彈頭而成，經
    試射，可擊發，認具殺傷力，此有該局97年8 月21日刑鑑字
    第0970118380號槍彈鑑定書1 份在卷可憑（見97年度偵字第
    18270 號卷第27頁），是被告丁○○此部分自白核與事實相
    符，應堪採信，被告丁○○此部分犯行洵堪認定。
五、論罪、科刑
  (一)犯罪事實一部分：
    核被告乙○○、丁○○、甲○○、戊○○、己○○所為，均
    係犯第330 條第1 項之結夥三人以上、攜帶兇器、於夜間侵
    入住宅強盜罪。被告乙○○、丁○○、甲○○、戊○○、己○○就上開犯行，有犯意聯絡及行為分擔，皆為共同正犯。
    被告乙○○、丁○○、甲○○、戊○○、己○○以一強盜行
    為同時強盜被害人辰○○、寅○○及子○○之財物，為想像
    競合犯，應分別從一重之加重強盜罪論處。
  (二)犯罪事實二部分：
    按所謂製造包括創製、改造、組合、混合、化合等行為在內
    ，已損壞之零件加以修理亦屬製造，改造行為亦屬製造行為
    之一種（參照最高法院86年度台上字第7558號、92年度台上
    字第924 號判決），以玩具手槍改造而成可發射子彈具有殺
    傷力之槍枝，核屬槍砲彈藥刀械管制條例第4 條第1 項第1
    款所定各種制式槍枝以外之「其他可發射子彈具有殺傷力之
    各式槍砲」，是核被告乙○○、丙○○所為，均係犯槍砲彈
    藥刀械管制條例第8 條第1 項之未經許可製造可發射子彈具
    有殺傷力之改造手槍罪、同條例第8 條第5 項、第1 項之未
    經許可製造可發射子彈具有殺傷力之改造手槍未遂罪及同條
    例第12條第5 項、第1 項之未經許可製造子彈未遂罪。被告
    乙○○、丙○○就上開犯行，有犯意聯絡及行為分擔，皆為
    共同正犯。又被告乙○○、丙○○持有改造槍枝、子彈之低
    度行為，均已為製造槍枝、子彈之高度行為所吸收，均不另
    論罪。被告乙○○、丙○○分別以一行為同時觸犯製造改造
    手槍既遂、未遂罪及製造子彈未遂罪，為想像競合犯，應分
    別從一重之未經許可，製造可發射子彈具有殺傷力之改造手
    槍既遂罪論處。
  (三)犯罪事實三部分：
    按持有槍彈均為繼續犯，於被告終止持有之前，犯罪行為仍
    在繼續實行之中，其間法律縱有變更，但其行為既繼續實施
    至新法施行以後，自無行為後法律變更、應為新舊法比較之
    問題，而應適用其行為終止時之現行法（刑法）論處（最高
    法院89年度臺非字第186 號判決意旨參照）；另按槍砲彈藥
    刀械管制條例所謂之「寄藏」，係指受他人之委託代為保管
    ，其保管之本身所為之「持有」，既係「寄藏」之當然結果
    ，法律上自宜僅就「寄藏」行為為包括之評價，不應另就「
    持有」予以論罪。是核被告乙○○所為，係犯槍砲彈藥刀械
    管制條例第8 條第4 項未經許可，持有可發射子彈具有殺傷
    力之改造手槍罪及同條例第12條第4 項之未經許可持有子彈
    罪；被告己○○所為，係犯槍砲彈藥刀械管制條例第8 條第
    4 項未經許可，寄藏可發射子彈具有殺傷力之改造手槍罪及
    同條例第12條第4 項之未經許可寄藏子彈罪。被告乙○○、
    己○○分別以一持有、寄藏行為同時觸犯前開2 罪名，為想
    像競合犯，應分別從一重之未經許可，持有、寄藏可發射子
    彈具有殺傷力之改造手槍罪論處。被告乙○○曾因違反槍砲
    彈藥刀械管制條例案件，經本院以90年度沙簡字第491 號判
    決判處有期徒刑3 月確定，於91年1 月30日易科罰金執行完
    畢乙節，有臺灣高等法院被告前案紀錄表1 份在卷可憑，其
    於受有期徒刑執行完畢5 年以內故意再犯本件有期徒刑以上
    之罪，為累犯，應依法加重其刑。又按槍砲彈藥刀械管制條
    例第18條第4 項前段規定：「犯本條例之罪，於偵查或審判
    中自白，並供述全部槍砲、彈藥、刀械之來源及去向，因而
    查獲或因而防止重大危害治安事件之發生者，減輕或免除其
    刑。」依其犯罪形態，倘該槍砲、彈藥、刀械已經移轉持有
    ，而兼有來源及去向者，固應供述全部之來源及去向，始符
    合上開規定。倘其犯罪行為，僅有來源而無去向，或僅有去
    向而無來源者，祇要供述全部來源，或全部去向，因而查獲
    或因而防止重大危害治安事件之發生時，即符合減輕或免除
    其刑之規定，並非謂該犯罪行為，必須兼有來源及去向，始
    有該條項之適用。否則情節較重者（兼有來源及去向），合
    於減免之規定，情節較輕者（僅有來源而無去向，或僅有去
    向而無來源），反而不合於減免之規定，豈不造成輕重失衡
    （最高法院95年度臺上字第5130號、96年度臺上字第7613號
    判決意旨參照）。本件被告己○○為警查獲後於警詢即自白
    受託寄藏改造手槍及子彈之事實，並供述手槍及子彈之來源
    係由被告乙○○所交付寄藏，因而查獲被告乙○○持有改造
    手槍及子彈之犯行，已如前述，是被告己○○所為合於槍砲
    彈藥刀械管制條例第18條第4 項之規定，應依該條例第18條
    第4 項之規定，減輕其刑。
  (四)犯罪事實四部分：
    按持有槍彈均為繼續犯，於被告終止持有之前，犯罪行為仍
    在繼續實行之中，其間法律縱有變更，但其行為既繼續實施
    至新法施行以後，自無行為後法律變更、應為新舊法比較之
    問題，而應適用其行為終止時之現行法（刑法）論處（最高
    法院89年度臺非字第186 號判決意旨參照），合先敘明。是
    核被告丁○○所為，係犯槍砲彈藥刀械管制條例第12條第4
    項之未經許可持有子彈罪。
  (五)罪數部分：
    被告乙○○所犯犯罪事實一、二、三之犯行；被告丁○○所
    犯犯罪事實一、四之犯行；被告己○○所犯犯罪事實一、三
    之犯行，均犯意各別、行為互殊，自均應予以分論併罰。
  (六)爰審酌被告乙○○、丁○○、甲○○、戊○○、己○○等5
    人均正值青壯，不圖上進，率爾以暴力搶劫他人財物，危害
    社會治安甚鉅，惡性非輕，而被告乙○○、己○○、丙○○
    、丁○○均明知其具殺傷力之改造手槍及子彈，亦對社會治
    安危害甚鉅，竟仍分別為製造、寄藏、持有改造槍彈之犯行
    ，實不可取，且被告乙○○前已有違反槍砲彈藥刀械管制條
    例之前科紀錄，仍不思悔改，再犯本件之罪，惡性非輕，惟
    念被告乙○○、丁○○、甲○○、戊○○犯後尚能坦承強盜
    犯行，被告丙○○坦承製造改造手槍、子彈之犯行，被告己○○坦承寄藏改造手槍之子彈之犯行，被告丁○○坦承持有
    子彈之犯行，態度均稱良好，及本件遭強盜之被害人所受之
    損害等一切情狀，分別量處如主文所示之刑，並就被告乙○○、丁○○、己○○、丙○○併科罰金部分，斟酌各被告之
    犯罪情節及智識程度、經濟狀況等情，均諭知以新臺幣1,00
    0 元折算1 日之易服勞役之折算標準，再就被告乙○○、丁○○、己○○所量處之刑定其應執行之刑，併諭知上開易服
    勞役之折算標準，以資懲儆。
六、沒收
  (一)犯罪事實一部分：
    扣案之白鐵製西瓜刀1 把，係被告甲○○所有，且係供犯本
    件強盜罪所用之物，業據被告甲○○於警詢時供承在卷（見
    警卷第41頁背面），依共犯責任共同原則，爰依刑法第38條
    第1 項第2 款之規定，併予宣告沒收；至於被告乙○○所持
    有供本件強盜所用之黑色手槍1 枝，既未扣案，亦無從證明
    係具有殺傷力之手槍，而另供本強盜所用之西瓜刀2 把、頭
    套4 個及手套1 雙，均非屬違禁物，且均未尋獲而扣案，為
    免將來執行之困難，故均不另為沒收之諭知；另扣案戊○○
    所有之匕首1 把，亦無證據證明係供本件強盜所用之物，故
    不另為宣告沒收。
  (二)犯罪事實二部分：
    扣案如附表一所示之槍枝，係違禁物，應依刑法第38條第1
    項第1 款之規定宣告沒收；附表二所示改造之半成品、附表
    三所示改造槍枝、子彈之零件、工具，均係供犯罪所用之物
    ，且均為被告丙○○所有之物，業據被告丙○○於警詢及本
    院審理時供明在卷，依共犯共同責任原則，均應依刑法第38
    條第1 項第2 款之規定，併予宣告沒收。至於在被告乙○○
    住處所查扣之槍枝零件1 包、槍枝用彈簧1 包、轉輪手槍填
    彈器1 組、拆槍工具（六角起子）1 支、扁式挫刀1 支、磨
    砂紙1 包、槍枝拆解組合分解圖之使用說明書3 本、槍枝握
    把止滑套1 個等物，並無證據證明係供本件犯罪所用之物，
    且檢察官亦認與本案並無關聯而不聲請宣告沒收，故均不予
    宣告沒收。
  (三)犯罪事實三部分：
    扣案仿GLOCK 廠27型半自動手槍製造之改造手槍1 枝（含彈
    匣壹個，槍枝管制編號0000000000號）及改造子彈3 顆，均
    係屬違禁物，均應依刑法第38條第1 項第1 款之規定，併予
    宣告沒收。至於送鑑試射之改造子彈1 顆，業已擊發而無殺
    傷力，因已不具子彈之特性，核與違禁物有別，故不予宣告
    沒收。
  (四)犯罪事實四部分：
    扣案之改造子彈1 顆，經送鑑試射，業已擊發而無殺傷力，
    因已不具子彈之特性，核與違禁物有別，故不予宣告沒收，
    併此敘明。
  (五)在被告乙○○住處所查扣之LG廠牌黑色行動電話1 支（含SI
    M 卡1 張）、遠傳易通卡1 張、遠傳及和信SIM 卡各1 張；
    在被告丁○○住處所查扣之OKWAP 廠牌行動電話1 支（含門
    號0000000000號SIM 卡1 張）、BASHION 廠牌行動電話1 支
    （含門號0000000000號SIM 卡1 張）及BENQ、PANTECH 、NO
    KIA 等廠牌之行動電話各1 支及行動電話SIM 卡7 張；在被
    告甲○○住處所查扣之行動電話2 支（手機序號分別為：00
    0000000000000 號、000000000000000 號）及行動電話SIM
    卡2 張（門號分別為：0000000000號、0000000000號）；在
    被告戊○○住處所查扣之行動電話1 支（含門號0000000000
    SIM1張）、門號0000000000號SIM 卡1 張；在被告己○○住
    處所查扣之行動電話1 支（含門號0000000000號SIM 卡1 張
    ）；在被告丙○○住處所查扣之SONY廠牌K800型行動電話1
    支（含門號0000000000號SIM 卡1 張）、SONY廠牌J110i 型
    行動電話1 支（含門號0000000000號SIM 卡1 張），均查無
    證據證明係供本件上開犯罪所用之物，爰均不另為宣告沒收
    ，附此敘明。
據上論斷，應依刑事訴訟法第299 條第1 項前段，槍砲彈藥刀械
管制條例第8 條第1 項、第4 項、第5 項、第12條第1 項、第4
項、第5 項、第18條第4 項，刑法第11條、第28條、刑法第330
條第1 項、第55條、第47條第1 項、第42條第3 項、第51條第5
款、第7款、第38條第1 項第1 款、第2 款，判決如主文。
本案經檢察官辛○○到庭執行職務。
中    華    民    國    98    年    8     月    20    日
                  刑事第十六庭  審判長法  官  陳玉聰
                                      法  官  郭妙俐
                                      法  官  洪挺梧
以上正本證明與原本無異。
如不服本判決，應於收受送達後10日內向本院提出上訴書狀（應
敘述具體理由並附繕本）。
上訴書狀如未敘述理由，應於上訴期間屆滿後20日內補提理由書
於本院。
                                      書記官  王崑煜
中    華    民    國    98    年    8     月    20    日
附表一：槍枝
┌──┬───────────────────────┬────┐
│編號│物品名稱                                      │  數量  │
├──┼───────────────────────┼────┤
│ 1  │改造手槍1 枝即乙槍（含彈匣1 個，槍枝管制編號11│        │
│    │00000000號），認係改造手槍，由仿GLOCK 廠27型半│  1枝   │
│    │自動手槍製造之槍枝，換裝土造金屬槍管而成，擊發│        │
│    │功能正常，可供擊發適用子彈使用，認具殺傷力。  │        │
├──┼───────────────────────┼────┤
│ 2  │改造手槍1 枝即甲槍（含彈匣1 個，槍枝管制編號11│        │
│    │00000000號），認係改造手槍，由仿BERETTA 廠M9型│  1枝   │
│    │半自動手槍製造之槍枝，車通金屬槍管內阻鐵而成，│        │
│    │欠缺槍機，無法供擊發子彈使用，認不具殺傷力。  │        │
└──┴───────────────────────┴────┘
附表二：改造之半成品
┌──┬───────────────────────────┬────┐
│編號│物品名稱                                              │  數量  │
├──┼───────────────────────────┼────┤
│ 1  │半成品子彈                                            │        │
│    │(1)改造子彈半成品6 顆，認均係非制式子彈，由金屬彈殼組合│   6顆  │
│    │  直俓8.8 ±0.5mm 金屬彈頭而成，欠缺底火及火藥，均無法│        │
│    │  擊發，認均不具殺傷力。                              │        │
│    │(2)彈殼24顆，認均係非制式金屬彈殼。                    │  24顆  │
│    │(3)彈頭16顆，其中12顆認均係非制式金屬彈頭，其中4 顆認均│  16顆  │
│    │  係口徑0.45吋制式銅包衣彈頭。                        │        │
├──┼───────────────────────────┼────┤
│ 2  │槍管2 枝，均認係金屬槍管（內具阻鐵）。                │   2枝  │
└──┴───────────────────────────┴────┘
附表三：改造槍枝、子彈之零件、工具
┌──┬───────────────────────────┬────┐
│編號│物品名稱                                              │  數量  │
├──┼───────────────────────────┼────┤
│ 1  │擦槍工具                                              │  1組   │
├──┼───────────────────────────┼────┤
│ 2  │小型砂輪機                                            │  1部   │
├──┼───────────────────────────┼────┤
│ 3  │砂紙                                                  │  6張   │
├──┼───────────────────────────┼────┤
│ 4  │火藥                                                  │  4包   │
├──┼───────────────────────────┼────┤
│ 5  │擦槍布                                                │  1包   │
├──┼───────────────────────────┼────┤
│ 6  │鑽頭                                                  │  1盒   │
├──┼───────────────────────────┼────┤
│ 7  │擦槍油                                                │  1瓶   │
├──┼───────────────────────────┼────┤
│ 8  │螺絲起子                                              │  1盒   │
├──┼───────────────────────────┼────┤
│ 9  │六角扳手                                              │  1組   │
├──┼───────────────────────────┼────┤
│ 10 │磨土                                                  │  1瓶   │
├──┼───────────────────────────┼────┤
│ 11 │磨槍零件工具                                          │  1組   │
├──┼───────────────────────────┼────┤
│ 12 │底火                                                  │  2盒   │
├──┼───────────────────────────┼────┤
│ 13 │銼刀                                                  │  2支   │
├──┼───────────────────────────┼────┤
│ 14 │尖嘴鉗                                                │  1支   │
├──┼───────────────────────────┼────┤
│ 15 │改造槍枝手冊筆記本                                    │  1疊   │
└──┴───────────────────────────┴────┘
附錄本判決論罪科刑法條全文：
刑法第330條第1項
犯強盜罪而有第321 條第1 項各款情形之一者，處7 年以上有期
徒刑。
槍砲彈藥刀械管制條例第8條
未經許可，製造、販賣或運輸鋼筆槍、瓦斯槍、麻醉槍、獵槍、
空氣槍或第4條第1項第1款所定其他可發射金屬或子彈具有殺傷
力之各式槍砲者，處無期徒刑或5年以上有期徒刑，併科新臺幣1
千萬元以下罰金。
未經許可，轉讓、出租或出借前項所列槍枝者，處5年以上有期
徒刑，併科新臺幣1千萬元以下罰金。
意圖供自己或他人犯罪之用，而犯前二項之罪者，處無期徒刑或
7年以上有期徒刑，併科新臺幣1千萬元以下罰金。
未經許可，持有、寄藏或意圖販賣而陳列第1項所列槍枝者，處3
年以上10年以下有期徒刑，併科新臺幣700萬元以下罰金。
第1項至第3項之未遂犯罰之。
槍砲彈藥刀械管制條例第12條
未經許可，製造、販賣或運輸子彈者，處1 年以上7 年以下有期
徒刑，併科新臺幣500 萬元以下罰金。
未經許可，轉讓、出租或出借子彈者，處6 月以上5 年以下有期
徒刑，併科新臺幣300 萬元以下罰金。
意圖供自己或他人犯罪之用，而犯前二項之罪者，處3 年以上10
年以下有期徒刑，併科新臺幣700 萬元以下罰金。
未經許可，持有、寄藏或意圖販賣而陳列子彈者，處5 年以下有
期徒刑，併科新臺幣300 萬元以下罰金。
第1項至第3項之未遂犯罰之。


司法院資訊處製作；財團法人民間司法改革基金會備份。
